【裁判字號】    90,交易,679
【裁判日期】    901128
【裁判案由】    公共危險
【裁判全文】
臺灣臺中地方法院刑事判決                          九十年度交易字第六七九號
    公  訴  人  臺灣台中地方法院檢察署檢察官
    被      告  乙○○
右列被告因公共危險等案件，經檢察官提起公訴（九十年度偵字第一六六四二號），
本院判決如左：
    主  文
乙○○服用酒類，不能安全駕駛動力交通工具而駕駛，處拘役伍拾日，如易科罰金，
以參佰元折算壹日。
被訴過失傷害部分，公訴不受理。
    事  實
一、乙○○於民國九十年九月六日下午五時三十分許起至晚間九時許止、晚間九時三
    十分許起至十一時三十分止，分別在台中縣太平市○○路湘弘不鏽鋼廠、同市○
    ○路與中興路口某攤位飲用酒類後，已呈酒醉狀態而不能安全駕駛動力交通工具
    ，竟不顧公眾之安危，猶於同日晚間十一時三十分許，駕駛懸掛車牌號碼ＭＸ─
    一七六八號之自小客車 (原車牌號碼Ｂ八─八三七三號，該車牌因交通違規遭吊
    扣中，乙○○乃改懸掛其父蕭文相所有之前揭車牌)，沿台中縣太平市○○路、
    中平路等道路行駛，迨於同日晚間十一時四十分許，由北往南方向途經設有閃光
    紅燈之中平路與中興路口時，因酒醉無法安全操控自小客車，且非但未減速接近
    先停止於交岔路口前讓屬於幹道由甲○○所駕駛沿中興路自西往東方向行駛之車
    牌號碼二Ｋ─五六二五號自小客車先行，反以約五、六十公里之時速超速行駛，
    致閃煞不及發生碰撞，造成甲○○所駕駛之車輛受損，並受有胸部挫傷合併左側
    第五肘骨骨折、腹部挫傷及恥骨骨折等傷害 (涉犯過失傷害部分，業經撤回告訴
    ) 。嗣經警據報至現場處理時，發現乙○○身上有濃厚酒味且有語無倫次，昏睡
    叫喚不醒等酒醉現象，而將其送請賢德醫院於同日晚間十一時五十六分許抽血檢
    測其酒精濃度每公升仍高達二五五．二毫克 (換算成呼氣含量為每公升一‧二七
    五毫克)，始查悉上情。
二、案經台中縣警察局霧峰分局報請台灣台中地方法院檢察署檢察官偵查起訴。
    理  由
甲、有罪部分：
一、訊據被告乙○○對於右揭酒後駕車並肇致車禍之事實坦承不諱，核與被害人甲○
    ○於偵查中指述情節大致相符，並有台中縣警察局道路交通事故調查報告表、測
    試觀察紀錄表、賢德醫院血清檢查報告單、診斷證明書紙各一紙、現場暨車損照
    片六幀附卷可稽。按服用酒類不能安全駕駛動力交通工具之認定，參考德國、美
    國之認定標準，對於酒精濃度呼氣已達每公升○．五五毫克或血液濃度達百分之
    ○．一一以上，肇事率為一般正常人之十倍，應認為已達不能安全駕駛之標準（
    法務部八十八年五月十八日八八年度法檢字第一六六九號函參照），被告肇事後
    所測得血液中酒精濃度每公升高達二五五．二毫克 (換算成呼氣含量為每公升一
    ‧二七五毫克)，顯已達不能安全駕駛動力交通工具之程度甚明；又依卷附測試
    觀察紀錄表之觀察結果所載，被告肇事後有語無倫次，昏睡叫喚不醒等酒醉現象
    ，並益足徵被告駕車時確顯已達不能安全駕駛動力交通工具之程度，至為灼然。
    因而事證明確，被告犯行洵堪認定，應予依法論科。
二、核被告所為，係犯刑法第一百八十五條之三服用酒類致無法安全駕駛動力交通工
    具罪。爰審酌被告酒醉後已不能安全駕駛，仍不顧公眾之安危，貿然駕車，造成
    他人受傷財產受損，應予非難；兼衡及被告素行，犯後坦承犯行，復已與被害人
    達成和解，並賠償損害（有台中縣石岡鄉鄉鎮調舛委員會調解書影本一件附卷可
    查），犯後態度良好等一切情狀，從輕量處如主文所示之刑，並諭知易科罰金之
    折算標準，以啟自新。
乙、不受理部分：
一、公訴意旨另以：被告於九十年九月六日晚間十一時四十分許，酒醉駕駛懸掛車牌
    號碼ＭＸ─一七六八號之自小客車 (原車牌號碼Ｂ八─八三七三號)，沿台中縣
    太平市○○路由北往南方向行駛，行經中平路與中興路口處時，本應注意駕駛人
    駕駛汽車，應遵守道路交通標誌、標線、號誌之指示，又行車速度，依標誌之規
    定，無標誌者，在市區道路，時速不得超過四十公里，且汽車行駛時，駕駛人應
    注意車前狀況，並隨時採取必要之安全措施，且依當時情形並非不能注意，仍未
    禮讓黃燈號誌，以時速五、六十公里超速直行，且疏未注意車前狀況，適告訴人
    甲○○駕駛車號二Ｋ─五六二五號自小客車，沿台中縣太平市○○路由西往東方
    向行駛，因不慎失控煞車不及致撞上該自小客車，告訴人因而受有胸部挫傷合併
    左側第五肘骨骨折、腹部挫傷及恥骨骨折之傷害，因認被告另涉有刑法第二百八
    十四條第一項前段之過失傷害罪嫌等語。
二、按告訴乃論之罪，其告訴人於第一審辯論終結前，得撤回其告訴；又告訴經撤回
    者，應諭知不受理之判決，刑事訴訟法第二百三十八條第一項、第三百零三條第
    三款分別定有明文。經查本件被告上開犯行經檢察官以刑法第二百八十四條第一
    項前段之過失傷害罪提起公訴，依同法第二百八十七條前段規定係屬告訴乃論之
    罪，茲據告訴人於辯論終結前具狀撤回告訴，有撤回告訴狀一紙附卷可稽，依前
    開規定，爰諭知不受理之判決。
據上論斷，應依刑事訴訟法第二百九十九條第一項前段、第三百零三條第三款，刑法
第一百八十五條之三、第四十一條第一項前段，罰金罰鍰提高標準條例第二條，判決
如主文。
中      華      民      國      九十      年      十一    月    二十八  日
                                    臺灣臺中地方法院交通法庭
                                        法官  劉長宜
右正本證明與原本無異。
如不服本判決，應於判決送達後十日內向本院提出上訴狀，上訴於臺灣高等法院臺中
分院( 須附繕本 )。
                                        書記官
中      華      民      國      九十      年      十一    月    二十八  日
附錄本案論罪科刑法條全文：
刑法第一百八十五條之三
服用毒品、麻醉藥品、酒類或其他相類之物，不能安全駕駛動力交通工具而駕駛者，
處一年以下有期徒刑、拘役或三萬元以下罰金。


司法院資訊處製作；財團法人民間司法改革基金會備份。
